【裁判字號】    98,訴,2467
【裁判日期】    980928
【裁判案由】    毒品危害防制條例
【裁判全文】
臺灣臺中地方法院刑事判決              98年度訴字第2467號
公  訴  人  臺灣臺中地方法院檢察署檢察官
被      告  丙○○
                    （現在臺灣臺中監獄執行中）
指定辯護人  本院公設辯護人  戊○○
上列被告因違反毒品危害防制條例案件，經檢察官提起公訴（98
年度偵字第13607號），本院判決如下：
    主    文
丙○○犯如附表「罪名」欄所示之罪，各處如附表所示之刑。應
執行有期徒刑肆年陸月；扣案之 SAMSUNG ANYCALL手機貳支（序
號分別為000000000000000號及0000000
00000000號，含門號0000000000號SIM卡壹
枚）及電子磅秤壹個均沒收。未扣案之門號000000000
0號SIM卡壹枚沒收，如全部或一部不能沒收時，追徵其價額。
未扣案之販賣第二級毒品所得財物新臺幣貳仟元沒收之，如全部
或一部不能沒收時，以其財產抵償之。
其餘被訴販賣第二級毒品部分，無罪。
    犯罪事實
一、丙○○明知甲基安非他命係毒品危害防制條例第2條第2項第
    2 款所規定之第二級毒品，不得非法持有、販賣，竟意圖營
    利，基於販賣第二級毒品甲基安非他命之犯意，先後於附表
    所示時間、地點，以附表所示價格、方法，販賣如附表所示
    數量之第二級毒品甲基安非他命予綽號「師」之丁○○。
    嗣於98年 4月28日14時48分許，為警持本院核發之搜索票至
    丙○○臺中市○區○○街99巷6號3樓住處執行搜索，當場扣
    得丙○○所有之第二級毒品甲基安非他命 3包（驗餘淨重合
    計3‧3333公克）、SAMSUNG ANYCALL手機 2支（序號分別為
    000000000000000號及000000000000000號，含門號00000000
    00號、0000000000號SIM卡各 1枚）、甲基安非他命吸食器1
    個、海洛因注射針筒2支、藥缽1組、藥勺1支以及電子磅秤1
    個。丙○○於查緝犯罪之檢警機關尚未發覺其如附表編號(二)
    之犯行前，並主動向員警供出該部分犯行而接受裁判。
二、案經臺中縣警察局烏日分局報告臺灣臺中地方法院檢察署檢
    察官偵查起訴。
    理    由
壹、證據能力：
一、按偵查犯罪機關依法定程序監聽之錄音，係以監聽之錄音帶
    為其調查犯罪所得之證據，司法警察依據監聽錄音結果予以
    翻譯而製作之通訊監察譯文，乃該監聽錄音帶內容之顯示，
    此為學理上所稱之「派生證據」，屬於文書證據之一種。於
    被告或訴訟關係人對其譯文之真實性發生爭執或有所懷疑時
    ，法院固應依刑事訴訟法第165條之 1第2項規定，勘驗該監
    聽錄音帶以踐行調查證據之程序，俾確認該錄音聲音是否為
    通訊者本人及其內容與通訊監察譯文之記載是否相符，或傳
    喚該通訊者為證據調查。倘被告或訴訟關係人對該通訊監察
    譯文之真實性並不爭執，即無勘驗辨認其錄音聲音之調查必
    要性，法院於審判期日如已踐行提示通訊監察譯文供當事人
    辨認或告以要旨，使其表示意見等程序並為辯論者，其所為
    之訴訟程序即無不合 (最高法院 97年度臺上字第561號刑事
    判決意旨參照)。查本件被告丙○○持用之門號 0000000000
    號行動電話號碼經實施監聽、錄音（經本院以97年聲監字第
    001179號核發通訊監察書，監察期間自97年12月17日10時許
    起至98年1月15日10時許止，見本院卷第45~46頁），本院審
    酌上開通訊監察書之核發經過及記載事項，均符合通訊保障
    及監察法之相關規定，且上開通訊監察期間並無逾30日之情
    ，本案依前述通訊監察書實施之監聽、錄音，自屬合法。則
    依監聽所得錄音，依憑機械力錄製，未經人為操作、不摻雜
    個人主觀意念，具證據能力；而將上述具有證據能力之監聽
    所得錄音具體以文字紀錄，屬公務員本於職務製作的紀錄文
    書，譯文所載內容，並無顯然不可信之情，依刑事訴訟法第
    159條之4第 1款規定，亦得為證據。本件承辦警員依上開通
    訊監察所得之監聽錄音內容所製作之譯文，業經本院於審理
    時踐行調查證據程序，被告及其指定辯護人對該通訊監察譯
    文之真實性均不爭執，揆諸前揭說明，上開譯文自有證據能
    力。
二、次按被告以外之人於審判外之陳述，雖不符前4條之規定（
    即刑事訴訟法第159條之 1至同條之4），而經當事人於審判
    程序同意作為證據，法院審酌該言詞陳述或書面陳述作成時
    之情況，認為適當者，亦得為證據；當事人、代理人或辯護
    人於法院調查證據時，知有第159條第1項不得為證據之情形
    ，而未於言詞辯論終結前聲明異議者，視為有前項之同意，
    刑事訴訟法第159條之5定有明文。查本案採為判決基礎之證
    據，除前揭一所示外，其餘被告以外之人於審判外之言詞及
    書面陳述，固屬傳聞證據，惟本件當事人及辯護人就此部分
    審判外之陳述，及就本案採為判決基礎之文書資料，均未曾
    於言詞辯論終結前爭執其證據能力或聲明異議，本院審酌上
    開陳述作成時之情況，並無違法取證之瑕疵，認以之作為證
    據為適當，揆諸上開規定，該審判外之陳述及文書資料均有
    證據能力。
三、又被告於98年4月28日，在臺中市○區○○街99巷6號 3樓住
    處，為警持本院核發之搜索票搜索查獲如犯罪事實欄所示之
    物品，均非屬供述證據而無傳聞法則之適用，且本件上開扣
    案物品，均係依法定程序合法所扣得，且查無其他證據足以
    證明係執法人員以違法手段所取得，其中與本案具有關聯性
    並經本院引用於後者，均有證據能力。
貳、有罪部分：
一、認定犯罪事實所憑之證據：
  (一)被告丙○○於警詢、偵查及本院審理時，均坦承有上開販賣
    第二級毒品甲基安非他命予證人丁○○之事實，核與下列證
    據相符而可採。
  (二)證人丁○○於本院證述：97年12月18日下午 3時41分左右，
    伊打電話給被告，被告於 4點半，在台中市○○路、文心路
    便利商店門口，交付1包甲基安非他命；又於98年4月22日下
    午7時多，伊打電話給被告，被告於8點半左右，在他住處大
    樓前交付 1包甲基安非他命；98年度警聲搜字第2265號卷第
    29頁通訊監察譯文所載之「查甫」是指安非他命，「查某」
    是指海洛因等語，與被告供述其販賣第二級毒品甲基安非他
    命予證人丁○○之情形相符。
  (三)被告於97年12月18日16時30分許，販賣第二級毒品甲基安非
    他命予丁○○之事實（即附表編號(一)之事實），並有被告用
    以連絡毒品交易之門號0000000000號行動電話通訊監察譯文
    在卷可稽，丁○○自97年12月18日15時41分許起至同日16時
    20分許止，以其持用之0000000000號行動電話，撥打被告所
    有之0000000000號行動電話6通，衡之其對話內容為：「B (
    即丁○○：女的有嗎？  A (即被告)：有阿。 B：我要出一
    半可以嗎？  A：晚一點好不好。  B：麻煩一下啦。 A：拿
    那個一半的我真的不知道怎麼拿  B：沒關係用 二—三格給
    我們也沒關係阿。 A：那又不是我的我要怎麼去跟人拿那個
    一半的。  B：是喔！那男的有嗎？  A：有啦。B：男的 ！
    你批的過就好了 ？A：什麼？  B：過就好了？  A：你也要
    拿那個一半的喔？  B：對阿。  A：你要拿那個一半的我就
    真的不知道要怎麼拿。  B：沒辦法麻煩一下嗎？A：你弄個
    一張不要拿那個一半的。  B：好我問一下等一下喔。  A：
    好。」、「B：很抱歉一半而已耶。  A：喔不然晚一點好不
    好。  B：喔。A：因為我現在人在外面。  B：好啦。  A：
    我晚一點再打給你。」、「B：平A（音譯）你有打給我喔？
    A：對阿不然你過來拿好不好  ？  B：好我馬上去。 A：沒
    耶﹗我在文心路肯德基那你知道嗎？B：外面那喔？  A：文
    心路肯德基這你知道嗎？  B：我是旁邊有那個‧‧‧。  A
    ：不是啦！我是在文心路跟大雅路這耶。B：文心路跟中港
    路那喔？  A：文心路跟大雅路這耶。  B：喔我知道。」、
   「（B：是在門口還是怎樣？  A你在哪？  B：要到了。再一
    分鐘就到了。漢口路了。 A：你知道。肯德基對面這你知道
    嗎？  B：肯德基對面這喔？  A：對阿。  B：好！我騎過
    去喔。」、「（B：是轉右邊還是左邊？  A：你是在哪？你
    是對不對？  B：哪？  A：你從大雅路騎到文心路。  B：
    到十字路口了。  A：右轉一直走就看到一間全家小間的。
    B：要右轉喔。  A：恩！小間全家這。」、「（A：喂。  B
    ：我到了。A：好啦。」等語，亦與被告及證人丁○○上開
    供、證述交易毒品過程相符。
  (四)被告於98年 4月22日20時30分許，販賣第二級毒品甲基安非
    他命予證人丁○○之犯行（即附表編號(二)之事實），並有被
    告持用之0000000000號行動電話門號雙向通聯紀錄 1份附卷
    可參，足證被告及證人丁○○所述係以上開行動電話聯繫買
    賣毒品事宜之說詞，亦屬實在。
  (五)此外，並有扣案之SAMSUNG ANYCALL手機2支（序號分別為00
    0000000000000號及000000000000000號，含門號0000000000
    號SIM卡1枚）及電子磅秤1個可資佐證。
  (六)販賣毒品甲基安非他命刑責至重，而政府一再宣示反毒決心
    ，施用、販賣毒品均屬違法行為，此為國人共識，無論之前
    之肅清煙毒條例及現行之毒品危害防制條例，對吸毒、販毒
    行為均設刑罰明文，被告與證人丁○○僅係朋友關係，非屬
    至親，當無可能甘冒重典，將價格不菲之毒品轉售證人而不
    求任何利得之理，況被告於偵查中已坦認其係賺量，差不多
    賺0.1公克之甲基安非他命等情（97年度他字第 4958號偵查
    卷第15頁），顯然被告販賣第二級毒品甲基安非他命予證人
    丁○○，有獲利至為明確，足證被告確具有營利之意圖無疑
    。
  (七)綜上所述，本件事證已臻明確，被告上開販賣第二級毒品甲
    基安非他命之犯行均堪認定，應依法論科。
二、新舊法比較：
  (一)按被告行為後，毒品危害防制條例第 4條、第17條業已修正
    ，並於98年 5月20日公布，同年月22日施行；又法規之制定
    與法規之修正，如有特定生效日之必要者，依中央法規標準
    法第14條或第20條第 2項準用第14條之規定，應分別特定其
    施行日期。法規制定或前次修正基於特殊因素所特定之施行
    日期，並不適用於日後修正或再次修正之條文。又法律之制
    定或修正，若未明定施行日期者，中央法規標準法雖未規定
    應自何時生效，然法律既經制定或修正並經總統公布，自應
    依一般原則，自公布日起算至第3日發生效力。至於92年7月
    9 日修正公布之毒品危害防制條例第36條規定：「本條例自
    公布後六個月施行。」其立法理由係謂：「(1)依修正草案第
    2條第 3項規定，法務部需會同衛生署成立審議委員會每3個
    月定期檢討調整毒品之分級及品項，而本次新增第四級毒品
    ，有需要在新法施行前先經該審議會檢討後再調整公布，爰
    預留6個月緩衝期，以利處理。(2)依本條例新修正之規定，
    有必要再訂定相關子法及修正相關法規，以配合本條例之施
    行，故亦有需要預留適當緩衝期，以利訂頒相關子法及相關
    法規之配合修正。」故該條規定，顯係因應該次修正之需，
    始預留適當之緩衝期。與本次之修正並未定有施行日期之特
    別規定，且亦未明示係基於何特殊因素而修正，自並不能適
    用92年7月9日修正公布之毒品危害防制條例第36條自公布後
    6個月施行之規定（司法院98年6月29日院台廳刑一字第0980
    014643號函參照）。
  (二)按犯罪在刑法施行前，比較裁判前之法律孰為有利於行為人
    時，應就罪刑有關之一切情形，比較其全部之結果，而為整
    個之適用，不能割裂而分別適用有利益之條文（最高法院27
    年上字第2615號判例參照）。又最高法院95年 5月23日刑事
    庭第 8次會議決議，關於法律變更之比較適用原則，於比較
    時應就罪刑有關之共犯、未遂犯、想像競合犯、牽連犯、連
    續犯、結合犯，以及累犯加重、自首減輕暨其他法定加減原
    因（如身分加減）與加減比例等一切情形，本於統一性及整
    體性原則，綜其全部罪刑之結果而為比較。是被告犯後法律
    已有變更，修正前毒品危害防治條例第4條第2項之規定為：
    「製造、運輸、販賣第二級毒品者，處無期徒刑或 7年以上
    有期徒刑，得併科新臺幣 7百萬元以下罰金。」，修正後毒
    品危害防治條例第4條第2項則規定為：「製造、運輸、販賣
    第二級毒品者，處無期徒刑或 7年以上有期徒刑，得併科新
    臺幣 1千萬元以下罰金。」；而修正前毒品危害防制條例第
    17條之規定為：「犯第4條第1項至第4項、第5條第1項至第4
    項前段、第 6條第1項至第4項、第7條第1項至第4項、第8條
    第1項至第4項、第10條或第11條第1項、第2項之罪，供出毒
    品來源，因而破獲者，得減輕其刑。」，修正後毒品危害防
    治條例第17條則規定：「犯第4條至第8條、第10條獲第11條
    之罪，供出毒品來源，因而查獲其他正犯或共犯者，減輕或
    免除其刑。犯第4條至第8條之罪於偵查及審判中均自白者，
    減輕其刑。」，從而，依刑法第2條第1項之規定及前揭最高
    法院判例及決議綜其全部罪刑新舊法比較之結果，再參以本
    件被告於偵審中均自白其犯行，本件修正後之法律規定顯較
    修正前有利於被告，依刑法第2條第1項但書之規定，自應一
    體適用被告裁判時之毒品危害防制條例第4條第2項、第17條
    第2項之規定。
三、論罪科刑之理由：
  (一)按甲基安非他命係屬毒品危害防制條例第2條第2項第 2款所
    列管之第二級毒品。核被告所為，均係犯毒品危害防制條例
    第4條第2項之販賣第二級毒品既遂罪。被告供販賣而持有第
    二級毒品甲基安非他命之低度行為，應為販賣第二級毒品之
    高度行為所吸收，應不另論罪。被告所犯上開 2次販賣第二
    級毒品犯行，犯意各別，行為互殊，應予分論併罰。
  (二)被告所犯附表編號(二)之販賣行為，係查緝犯罪之檢警機關未
    發覺前，被告主動於98年 4月28日製作調查筆錄時供出乙節
    ，有卷附臺中縣警察局烏日分局偵查隊偵查佐歐守展98 年8
    月10日之報告書 1份可參（見本院卷第43頁），是本件附表
    編號(二)部分之販賣行為符合自首之要件，爰依刑法第62條前
    段之規定，減輕其刑。
  (三)被告行為後，毒品危害防制條例於98年 5月20日修正公布，
    該法第17條第2項明定「犯第4條至第 8條之罪於偵查及審判
    中均自白者，減輕其刑。」，業如前述，本件被告於偵查及
    審判中均自白其販賣第二級毒品之犯行，有偵查及審判筆錄
    可按，此係有利於被告之規定，爰依刑法第2條第1項但書、
    98年5月20日公布修正後毒品危害防制條例第17條第2項規定
    減輕其刑，並就附表編號(二)部分之犯行遞減之。又本件既已
    依修正後毒品危害防制條例第17條第 2項之規定，減輕其刑
    ，認並無再適用刑法第59條規定酌減其刑之餘地，附此敘明
    。
  (四)爰審酌被告有多項與毒品相關之前科紀錄，有卷附臺灣高等
    法院被告前案紀錄表在卷可按，素行不佳，其圖謀小利，鋌
    而走險從事販毒交易，本件認定販賣之對象為 1人，販賣次
    數為 2次，各次交易之數量、所得均不多等情，另被告於警
    、偵訊及本院均坦承犯行，並供述其毒品之來源以協助員警
    辦案，確有悔意，並考量被告犯罪之目的、動機及公訴人為
    被告求為從輕量刑等一切情狀，酌情量處如主文第一項所示
    之刑，並定其應執行之刑，以示儆懲。
  (五)毒品危害防制條例第17條第 1項固規定，犯同條例第4條第1
    項至第4項、第5條第1項至第 4項前段、第6條第1項至第4項
    、第7條第1項至第4項、第8條第1項至第4項、第10條或第11
    條第1項、第2項之罪，供出毒品來源，因而破獲者，得減輕
    其刑。其立法用意，旨在鼓勵被告供出其所製造、運輸、販
    賣或持有之毒品來源，俾追究出該毒品之前手，以徹底清除
    毒品氾濫，故必以因被告供出毒品來源，因而破獲者，方有
    上開減刑規定之適用。本件被告指定辯護人雖以被告於98年
    4 月28日警詢中，業供出被告之毒品來源為綽號「小胖」之
    人，並提供其使用之手機、車牌號碼，依毒品危害防制條例
    第17條規定，應予減刑等情。惟查，被告於上開警詢中，固
    供出其毒品來源為綽號「小胖」之人，有卷附之調查筆錄可
    按，然本件在被告供出毒品來源之前，該名上手已由臺灣臺
    中地方法院檢察署他股監聽中，是未再繼續偵查該名上手等
    情，有臺灣臺中地方法院檢察署辦案公務電話紀錄表1份（
    見本院卷第44頁）附卷可稽，則本件自難認為被告所為符合
    上開供出毒品來源因而破獲之減刑要件，附此敘明。
四、沒收部分：
  (一)按毒品危害防制條例第19條第1項前段規定，犯該法第4條至
    第9條、第12條、第13條或第14條第1項、第 2項之罪者，其
    供犯罪所用或因犯罪所得之財物，均沒收之。係採義務沒收
    主義，惟該條文並未特別規定「不問屬於犯人與否，沒收之
    」，是「其供犯罪所用或因犯罪所得之財物」仍應適用刑法
    第38條第 3項前段，以屬於犯人所有者為限，始應予沒收；
    又犯毒品危害防制條例第 4條之罪者，其犯罪所得之財物應
    予沒收，如全部或一部不能沒收時，追徵其價額或以其財產
    抵償之，該條例第19條第 1項規定甚明。由此項規定觀之，
    必限於所得者為金錢以外之其他財物而無法沒收時，始應追
    徵其價額。如所得財物為金錢而無法沒收時，則應以其財產
    抵償之，不發生追徵價額之問題（最高法院93年度臺上字第
    2825號判決、93年度臺上字第4584號判決意旨參照）。查本
    件扣案之SAMSUNG ANYCALL手機2支（序號分別為000000000
    000000號及000000000000000號，含門號0000000000號SIM卡
    各1枚）及未扣案之門號0000000000號SIM卡1枚，均係供被
    告聯繫購買毒品事宜所用，另扣案之電子磅秤1個，則係供
    被告販賣毒品時用以秤重所用，均為被告所有供本案犯行所
    用之物等情，業據被告自承在卷 (本院卷第6頁)，均應依毒
    品危害防制條例第19條第 1項之規定宣告沒收之（按行動電
    話服務須以晶片卡即 SIM卡為使用介面，因此電信公司於出
    租行動電話門號予消費者使用時，即同時附帶提供晶片卡給
    消費者作為門號使用之介面，故電信公司接受消費者申辦門
    號並將該門號開通上線時，該晶片卡之所有權亦移轉於消費
    者，該晶片卡即屬被告所有之物，附此說明）。又上開物品
    除門號0000000000號SIM卡1枚未扣案外，其餘物品均業已扣
    案，自無該項後段「全部或一部不能沒收時，追徵其價額」
    之問題，茲不贅載。另本件被告販賣第二級毒品甲基安非他
    命所得合計為2,000元，應依毒品危害防制條例第19條第1項
    之規定併予諭知沒收，如全部或一部不能沒收時，依同條項
    之規定，應以其財產抵償之。
  (二)次按從刑係附隨於主刑之處遇，倘無主刑，即無從刑。被訴
    之事實，倘經判決部分有罪，部分無罪，其與無罪部分相關
    之扣案物品，縱屬違禁物，祇能在該無罪部分判決確定後，
    由檢察官單獨聲請宣告沒收，或因其他罪嫌依法另行起訴，
    同時請求法院一併處理，仍無在有罪部分主刑項下，併予宣
    告沒收之餘地（最高法院98年度台上字第645號判決意旨照
    ）。本件於被告身上查獲之第二級毒品甲基安非他命 3包（
    驗餘淨重3‧3333公克），被告堅稱係供其自己施用，與上
    開販賣第二級毒品之犯行無涉，亦非以營利為目的販入毒品
    ，經多次販賣後，所持有之剩餘毒品，參之被告為警察查獲
    時，同時持有甲基安非他命吸食器 1個，而被告本身染有施
    用第二級毒品惡習，亦有被告上開前案紀錄表足稽，是上開
    扣案之第二級毒品甲基安非他命，並無證據證明係供被告犯
    本案販賣第二級毒品所用之物，且已於被告所涉施用毒品之
    本院98年度訴字第2247號判決宣告沒收，故無從附麗於本件
    主刑併為沒收銷燬之諭知，依法自不得併予宣告沒收銷燬，
    附此敘明。
  (三)又扣案之甲基安非他命吸食器1個、海洛因注射針筒2支、藥
    缽1組、藥勺1支及0000000000號SIM卡1枚，並非違禁物或專
    科沒收之物，亦無證據證明為被告所有供本案犯行所用之物
    ，其中，甲基安非他命吸食器1個、海洛因注射針筒2支、藥
    缽1組、藥勺1支等物，亦已於被告所涉施用毒品之本院98年
    度訴字第2247號判決宣告沒收，均不得宣告沒收，末此敘明
    。
參、無罪部分：
一、公訴意旨略以：被告丙○○意圖營利，另基於販賣第二級毒
    品甲基安非他命之犯意，自97年 4月24日21時45分許起至同
    年月25日零時 7分許止，由乙○○以其所有之0000000000號
    行動電話，發送簡訊及撥打被告所有之0000000000號行動電
    話，聯絡買賣毒品甲基安非他命事宜，並於其後某時許，在
    臺中市○○○○道附近之水果市場，由乙○○交付 2,000元
    予被告，被告則交付甲基安非他命 1小包予乙○○，因認被
    告另涉有毒品危害防制條例第4條第2項之販賣第二級毒品罪
    嫌等語。
二、按犯罪事實應依證據認定之，無證據不得認定犯罪事實；又
    不能證明被告犯罪者，應諭知無罪之判決，刑事訴訟法第15
    4條第2項、第301條第1項分別定有明文。又犯罪事實之認定
    ，應憑真實之證據，倘證據是否真實尚欠明確，自難以擬制
    推測之方法，為其判斷之基礎；而認定犯罪事實之證據係指
    足以認定被告確有犯罪行為之積極證據而言，該項證據自須
    適合於被告犯罪事實之認定，始得採為斷罪資料，最高法院
    著有53年臺上字第656號、29年上字第 3105號判例可參。再
    被告之自白，不得作為有罪判決之唯一證據，仍應調查其他
    必要之證據，以察其是否與事實相符，刑事訴訟法第 156條
    第 2項亦定有明文。其立法旨意乃在防範被告自白之虛擬致
    與真實不符，故對自白在證據上之價值加以限制，明定須藉
    補強證據以擔保其真實性。而所謂補強證據，係指除該自白
    本身之外，其他足以證明該自白之犯罪事實確具有相當程度
    真實性之證據而言，雖所補強者，非以事實之全部為必要，
    但亦須因補強證據之質量，與自白之相互利用，足使犯罪事
    實獲得確信者，始足當之。
三、本件公訴人認被告丙○○涉有上開販賣第二級毒品罪嫌，無
    非係以被告於警詢、偵查中之自白、證人乙○○於警詢之證
    述，以及被告持用之0000000000號行動電話門號雙向通聯紀
    錄 1份等為其主要論據。本件被告雖於警詢、偵查均供承有
    於上開時、地販賣第二級毒品予證人乙○○之事實，惟查，
    證人乙○○於警詢時即否認有於98年 4月24日與被告通聯後
    向之購買毒品情事，陳稱：是被告打電話及傳簡訊給伊，說
    在附近，向伊兜售安非他命，但伊沒有跟他買等語，是公訴
    人以證人乙○○警詢時之證述據為上開犯罪事實之補強證據
    ，顯有誤會，而證人乙○○於本院時，亦結證：伊於98年 2
    月份之前，曾向被告購買安非他命，98年4月24日晚間，並
    未在大雅交流道附近水果市場，以2,000元向被告購買安非
    他命，被告所述本件販賣日期，伊覺得不符，應該是1、2月
    份的事情；98年4月24日，伊有以門號0000000000號行動電
    話傳簡訊給被告之0000000000號行動電話，記得等1分鐘，
    沒有看到被告發的簡訊，可能被告有發簡訊，伊未注意到，
    好像有回簡訊，問被告人在哪裡，不記得簡訊之後有無跟被
    告見面購買安非他命等語，本件自無從依證人乙○○之證述
    ，獲致其有於上開時、地，向被告購買毒品甲基安非他命之
    確信。至公訴意旨另引以為補強證據之被告與證人乙○○間
    雙向通聯紀錄1份，則僅能用以證明被告與乙○○自97年4月
    24日21時45分許起至同年月25日零時7分許止，有6通之通聯
    紀錄，至被告是否確於通聯後交付毒品甲基安非他命予證人
    乙○○並向之收取價金之事實，實無法自該通聯紀錄獲得印
    證，是該通聯紀錄在質量上亦無法使本院獲致被告確有交付
    甲基安非他命予證人乙○○及向之收取價金之確信，亦難作
    為被告上開自白之補強證據。基上所述，本件公訴意旨所引
    據認定被告犯罪之被告單一自白之證據既缺乏其他補強證據
    ，本院尚難以被告此唯一之自白，遽採為有罪之根據，揆諸
    前揭說明，參諸卷內現存證據，本案尚無法證明被告確有此
    部分販賣甲基安非他命之犯行，核屬不能證明被告犯罪，自
    應就此部分諭知被告無罪之判決。
據上論斷，應依刑事訴訟法第299條第1項前段、第301條，98年5
月20日公布修正毒品危害防制條例第4條第2項、第17條第 2項、
第19條第1項，刑法第2條第 1項但書、第11條、第62條前段、第
51條第5款，判決如主文。
本案經檢察甲○○到庭執行職務
中    華    民    國    98    年    9     月    28    日
                  刑事第七庭    審判長法  官  王邁揚
                                      法  官  陳  葳
                                      法  官  林美玲
以上正本證明與原本無異。
如不服本判決應於收受判決後10日內向本院提出上訴書狀，並應
敘述具體理由；其未敘述上訴理由者，應於上訴期間屆滿後20日
內向本院補提理由書（均須按他造當事人之人數附繕本）「切勿
逕送上級法院」。
                                書記官  黃珮華
中    華    民    國    98    年    9     月    28    日
 附表：
┌───┬────┬────┬───┬────┬────────────┬─────┬───────────┐
│編  號│時    間│地    點│甲基安│價    格│行  為  方  式          │罪      名│宣  告  刑（含  從  刑│
│      │        │        │非他命│(新臺幣)│                        │          │）                    │
│      │        │        │數量  │        │                        │          │                      │
├───┼────┼────┼───┼────┼────────────┼─────┼───────────┤
│  (一)  │97年12月│臺中市大│1小包 │1,000元 │丁○○自97年12月18日15時│丙○○販賣│處有期徒刑參年捌月；扣│
│      │18日16時│雅路與文│      │        │41分許起至同日16時20分許│第二級毒品│案之SAMSUNG ANYCALL手 │
│      │30分許  │心路口附│      │        │，以其所有之0000000000號│          │機壹支（序號三五三五二│
│      │        │近之某便│      │        │行動電話，與丙○○持用之│          │0000000000號│
│      │        │利商店  │      │        │0000000000號行動電話（序│          │）及電子磅秤壹個沒收。│
│      │        │        │      │        │號：000000000000000號） │          │未扣案之門號○九二○五│
│      │        │        │      │        │聯絡購買毒品甲基安非他命│          │○九○七一號SIM卡壹枚 │
│      │        │        │      │        │事宜，雙方約交易之時間、│          │沒收，如全部或一部不能│
│      │        │        │      │        │地點、價格數量後，丙○○│          │沒收時，追徵其價額。未│
│      │        │        │      │        │即於左列時間、地點交付毒│          │扣案之販賣第二級毒品所│
│      │        │        │      │        │品甲基安非他命1小包予陳 │          │得財物新臺幣壹仟元沒收│
│      │        │        │      │        │志豪，並向之收取價金    │          │之，如全部或一部不能沒│
│      │        │        │      │        │1,000 元。              │          │收時，以其財產抵償之。│
│      │        │        │      │        │                        │          │                      │
├───┼────┼────┼───┼────┼────────────┼─────┼───────────┤
│  (二)  │98年4月 │臺中市南│1小包 │1,000元 │丁○○自98年4月22日19時 │丙○○販賣│處有期徒刑壹年拾壹月。│
│      │22日20時│區○○街│      │        │9分許起至同日19時24分許 │第二級毒品│扣案之SAMSUNG ANYCALL │
│      │30 分許 │99巷6號 │      │        │，以其所有之0000000000號│          │手機壹支（序號為三五四│
│      │        │丙○○住│      │        │行動電話，與丙○○持用之│          │00000000000│
│      │        │處大樓前│      │        │0000000000號行動電話（序│          │五號，含門號○九八六二│
│      │        │        │      │        │號：000000000000000號） │          │○○三三四號SIM卡一枚 │
│      │        │        │      │        │聯絡購買毒品甲基安非他命│          │及電子磅秤壹個沒收。未│
│      │        │        │      │        │事宜，雙方約交易之時間、│          │扣案之販賣第二級毒品所│
│      │        │        │      │        │地點、價格數量後，丙○○│          │得財物新臺幣壹仟元沒收│
│      │        │        │      │        │即於左列時間、地點交付毒│          │之，如全部或一部不能沒│
│      │        │        │      │        │品甲基安非他命1小包予陳 │          │收時，以其財產抵償之。│
│      │        │        │      │        │志豪，並向之收取價金1,00│          │                      │
│      │        │        │      │        │0元。                   │          │                      │
└───┴────┴────┴───┴────┴────────────┴─────┴───────────┘


司法院資訊處製作；財團法人民間司法改革基金會備份。
